# 请教陈版主， PPP项目下所得税的问题

提问人：0.0 要加油 时间：2022-05-17 16:34:25
请教陈版主，PPP项目三种模式都要确认建造收入和运营收入，那么，站在企业自己的角度，企业自己不是建造方，但是是主要责任人，还是要确认建造收入，在这种情况下，有几个问题想请教陈版 1 、建造期间，按照PPP准则要求确认建造收入，按照完工百分比法确认后，企业没有现金流入，但是却有利润需要缴纳高额所得税对于企业自身来说不现实，但是会计准则要求确认建设期利润，同步是有所得税的，这种高额所得税企业怎么办呢？
2 、政府口头答应说暂时不用缴纳所得税，但是没有相关文件，之前企业未按照PPP模式核算就按照正常无形资产做账处理，导致企业是亏损的，这种时候确实不用上所得税，但是现在按照PPP准则处理后，建设期按照成本加成确认了建造收入，导致利润表为正，建设期间的利润导致高额的所得税需要交纳，现在这种高额所得税企业怎么办呢？

回答人：chenyiwei
1 、此问题可能是会计和税务上的差异。鉴于税务规定不明确，建议咨询税务专业人士意见，以及与主管税务机关沟通确认。另外，对于项目公司本身，如果事实上将所有建造工程均外包出去的，尤其是外包给项目公司的母公司或者关联方，则可以考虑采用净额法，不确认收入和成本，或者毛利为零。
2 、实务中即使项目公司按总额法确认建造服务收入的，由于大部分为外包，毛利率一般也为零。

提问人：0.0 要加油 时间：2022-05-30 21:52:44
再请问下陈版主，在金融资产模式和混合模式下，因为要在建设期和运营期分摊按照实际利率法计算的利息收入，这一块收入的确认，也会导致企业从 0 毛利到大额的所得税，那这一块确认利息收入也会造成企业实际没有现金流入，但是要缴纳高额企业所得税，这一块要怎么考虑呢？

回答人：chenyiwei
利息收入实际上是有对应现金流入的，合同约定的保底现金流有一部分就是对应于利息收入的。